臺灣雲林地方法院刑事判決　　　　　　　　　　　　　九十三年度易字第一五五號
　　公　訴　人　臺灣雲林地方法院檢察署檢察官
　　被　　　告　甲○○
右列被告因竊盜案件，經檢察官提起公訴（九十三年度偵字第一一二六號），本院判
決如左：
    主      文
甲○○連續竊盜，處有期徒刑柒月，緩刑參年。
    事實及理由
壹、構成犯罪事實：甲○○基於意圖為自己不法所有之概括犯意，先於民國九十三年
    二月二十六日零時三十分許，在雲林縣斗南鎮○○里○○路順安宮旁，竊得洪隆
    庫所有，由丁○○使用之已註銷牌照之營業大貨車（原車牌號碼ＡＫ∣三三五）
    後，供己使用。復於九十三年三月三日二十一時許，駕駛上開大貨車搭載其幼子
    侯冠宇至乙○○所有，位於雲林縣斗南鎮○○里○○路○段五五六號之昇日鋼鐵
    股份有限公司之工廠，竊取工廠內之鐵皮打包帶乙捆（計重八十三公斤，價值新
    臺幣二千四百九十元），得手後將鐵皮打包帶乙捆搬運上車，正欲離去之際，為
    乙○○發覺報警當場查獲。
貳、認定犯罪事實所根據的證據及理由
  一、被告甲○○承認有於前揭時地，在置有上開鐵皮打包帶之大貨車旁為警查獲之
      事實。
  二、前開大貨車於上開時地遺失之事實業據被害人丁○○於警詢時陳述明確。又被
      告係以該大貨車前往被害人乙○○之前揭工廠，為警查獲時，其幼子侯冠宇坐
      在副駕駛座上，亦據被告坦白承認，核與證人乙○○證述相符（見本院卷第六
      十七頁反面）。前開大貨車既是被告所使用，被告雖辯稱是「阿成」之人開來
      ，惟實際上應無「阿成」之人存在（詳如後述），被告又無法說明該大貨車之
      來源，上開大貨車自係被告所竊取無訛。
  三、證人乙○○於本院審理時證稱：「（問：你看到他時為何會看到他？）因為我
      聽到聲音，又看到壹台貨車沒有掛牌照停在外面，有看到一人穿白色背心在我
      工廠裡面，放鐵皮的地方，所以我找鄰居到場。」「（問：你看到那人在你工
      廠做什麼？）就鬼鬼祟祟，我找鄰居來時就看到小孩在車上，被告在車旁。」
      「（問：被告與在工廠裡面那人，是否同一人？）不知道，因為工廠很暗，第
      一次發現是白色內衣很明顯，知道有一人在那邊。」「（問：被告當時穿什麼
      衣服？就是白色內衣，當天天氣很冷。」（以上均見本院卷第六十八頁）證人
      乙○○雖不能確定被告即是在工廠裡之人，惟案發時證人之工廠內除被告及其
      幼子外，既別無被告所稱「阿成」之人（詳如後述），又證人所見在工廠內之
      人與被告均著白色內衣，顯見被告即為證人所見在工廠內之人。
  四、又依卷附照片顯示（見警卷第十三頁），被告遭逮捕後，兩手沾滿灰塵，遭竊
      置於前開大貨車上之鐵皮打包帶上亦沾滿灰塵，此據證人乙○○於偵查時陳述
      明確（見偵卷第二十四頁），足認遭竊之鐵皮打包帶應為被告徒手竊取搬至前
      開大貨車上無疑。
  五、此外並有贓物認領單兩紙及照片六張在卷可按。
  六、從而，本案事證明確，被告前揭連續竊盜犯行洵堪認定。
參、對於被告辯解，本院判斷：
  一、被告否認犯罪，並辯稱：當時「阿成」說要去賺錢，到現場時「阿成」自己下
      車，用升降機將乙捆鐵皮打包帶搬上車，伊留在車上，後來「阿成」見到老闆
      就跑了，伊下車才會被抓到。伊兩手很髒是因為遭被害人乙○○壓在車上造成
      的云云。
  二、對被告的辯解，本院認為不能採信，理由如下：
    (一)事實上應無綽號「阿成」之人存在：
      證人乙○○於檢察官訊問時證述，案發當時除了被告外並沒有有見到其他人
        （見偵卷第十四頁）。於本院審理時復證稱：「（問：除了看到被告及小孩
        ，是否還有看到其他人？）沒有。」「（問：是否有聽到有人喊「有人來快
        跑」？）沒有。」（見本院卷第六十七頁反面）
      證人即現場查獲員警李文居於偵查時證稱：「甲○○在警訊中說『阿成』是
        住在斗南紅瓦路，我們透過當地管區查詢並無此人」。（見偵卷第十三頁）
      被告於偵查中供稱認識「阿成」大概半年（見偵卷第六頁），於本院訊問時
        則供稱認識「阿成」差不多快一個月左右（見本院卷第三十五頁、第三十七
        頁），其辯解前後不一，顯難採信。從而，綽號「阿成」之人應係被告臨訟
        杜撰之人，事實上應無該無人存在。
    (二)被告兩手很髒應是徒手搬運上開鐵皮打包帶造成：
      證人乙○○於偵查中證述「（問：你們有把他壓在車上嗎？）沒有，我們只
        有兩個人一人一邊拉住甲○○的手臂而已，他也沒有反抗」。（見偵卷第十
        四頁）
      證人李文居於偵查中證述「（問：你們在現場時是否有把甲○○壓在貨車上
        ？）沒有，我們在現場完全沒有任何強制的動作」。（見偵卷第十三頁）
      證人乙○○與證人李文居證言互核相符，足見案發時並未有如被告所述有人
        將其強押在車上之動作，是以被告所辯，應非實在，應係被告徒手搬運上開
        鐵皮打包帶所造成。
  三、綜上所述，被告所辯顯屬臨訟卸責之詞，殊無足採。
肆、論罪科刑的理由：
  一、被告甲○○所為係犯刑法第三百二十條第一項之普通竊盜罪。被告上開二次普
      通竊盜之行為，時間緊接，犯罪構成要件相同，顯係基於概括犯意反覆為之，
      應依刑法第五十六條之規定論以連續普通竊盜之一罪，並依法加重其刑。
  二、爰審酌被告甲○○盜取他人車輛、鐵皮打包帶之手段、次數，所竊得之上開大
      貨車及鐵皮打包帶價值分別為三萬元、二千四百九十元（見警卷第六頁反面及
      第九頁），對被害人所造成之損害並非甚鉅等一切情狀，量處如主文所示之刑
      。再被告未曾受有期徒刑以上刑之宣告，有臺灣高等法院被告全國前案紀錄表
      一份在卷可按，其因一時貪慾，短於思慮，致觸犯本案犯行，且被告現於家中
      幫忙賣麵及冷飲已有固定工作，公訴人亦請求給予被告緩刑之機會，相信被告
      經過此次罪刑之宣告後，已知所警惕，信無再犯之虞，本院認為前開對其宣告
      之刑，以暫不執行為適當，爰宣告緩刑三年，以啟自新。
伍、適用法律依據：
    依刑事訴訟法第二百九十九條第一項前段，刑法第五十六條、第三百二十條第一
    項、第七十四條第一款，罰金罰鍰提高標準條例第一條前段，判決如主文。
本案經檢察官丙○○到庭執行職務
中      華      民      國    九十三    年      八      月     十一     日
                                        臺灣雲林地方法院刑事第二庭
                                            審判長法  官  林  輝  煌
                                                  法  官  柯  志  民
                                                  法  官  李  明  鴻
右正本證明與原本無異。
如不服本判決，應於判決送達後十日內，向本院提出上訴狀。（須附繕本）
                          書記官  孫  秀  桃
中      華      民      國    九十三    年      八      月     十一     日
附錄本案論罪科刑法條全文：
中華民國刑法第三百二十條
(普通竊盜罪、竊佔罪)
意圖為自己或第三人不法之所有，而竊取他人之動產者，為竊盜罪，處五年以下有期
徒刑、拘役或五百元以下罰金。
意圖為自己或第三人不法之利益，而竊佔他人之不動產者，依前項之規定處斷。
前二項之未遂犯罰之。
